【裁判字號】    99,訴,1559
【裁判日期】    991029
【裁判案由】    毒品危害防制條例
【裁判全文】
臺灣臺北地方法院刑事判決              99年度訴字第1559號
公  訴  人  臺灣臺北地方法院檢察署檢察官
被      告  甲○○
上列被告因毒品危害防制條例案件，經檢察官提起公訴（99年度
毒偵字第2616號），本院判決如下：
    主  文
甲○○施用第一級毒品，累犯，處有期徒刑玖月；又施用第二級
毒品，累犯，處有期徒刑伍月。應執行有期徒刑壹年。
    事  實
一、甲○○前於民國94年間因違反毒品危害防制條例案件，經臺
    灣板橋地方法院以94年度毒聲字第26號裁定令入勒戒處所施
    以觀察、勒戒後，認其無繼續施用毒品傾向，於94年2月18
    日執行完畢釋放，並由臺灣板橋地方法院檢察署檢察官於94
    年2月24日以94年度毒偵字第227號為不起訴處分。其於觀察
    勒戒執行完畢釋放後5年內之94年間，再因違反毒品危害防
    制條例案件，經臺灣板橋地方法院於94年7月18日以94年度
    簡字第2618號判處有期徒刑4月確定，於94年8月26日易科罰
    金執行完畢。又於94年間因犯贓物罪、違反毒品危害防制條
    例案件、傷害罪，先後經本院於95年2月20日以94年度簡字
    第1981號判處有期徒刑4月確定（下簡稱甲案）、於96年4月
    30日以94年度訴緝字第30號判處有期徒刑9月確定（下簡稱
    乙案）、於96年3月26日以95年度易字第2133號判處有期徒
    刑3月確定（下簡稱丙案）、於96年4月23日以94年度訴字第
    1330號各判處有期徒刑1年2月、1年確定（下簡稱丁、戊案
    ）。又於95年間因違反毒品危害防制條例案件，經臺灣高等
    法院於96年10月18日以96年度上訴字第3324號判處有期徒刑
    1年，減為有期徒刑6月確定（下簡稱己案），及於96年間因
    違反毒品危害防制條例案件，經臺灣高等法院於96年8月15
    日以96年度上易字第1368號判處有期徒刑6月，減為有期徒
    刑3月確定（下簡稱庚案）。上開甲、乙、丙、丁、戊五罪
    嗣經裁定各減為有期徒刑2月、4月又15日、1月又15日、7月
    、6月，甲、乙、丙三罪應執行有期徒刑7月確定；丁、戊、
    己、庚四罪應執行有期徒刑1年6月確定，並接續執行，甫於
    98年3月5日執行完畢。其後再於99年間因違反毒品危害防制
    條例案件，經臺灣板橋地方法院於99年9月20日以99年度訴
    字第2169號判處有期徒刑1年確定（此部分不構成累犯）。
二、甲○○竟仍不知悔改，明知海洛因及甲基安非他命係毒品危
    害防制條例所列管之第一、二級毒品，均不得施用。竟基於
    施用第二級毒品甲基安非他命之犯意，於99年7月9日凌晨3
    時50分許為警查獲採尿前96小時內某時，在臺灣地區某不詳
    地點，以不詳吸食器燒烤之方式，施用第二級毒品甲基安非
    他命1次。又另行起意，基於施用第一級毒品海洛因之犯意
    ，於99年7月9日凌晨2時至3時50分許間，在臺北市○○○路
    與基隆路口，於其所駕駛之車牌號碼5035-EH自用小客車內
    ，將海洛因混入香菸內燃燒之方式，施用第一級毒品海洛因
    1次。嗣於99年7月9日凌晨3時50分許，在臺北市大安區○○
    ○路○段313號前為警查獲，並扣得第一級毒品海洛因1包（
    原淨重0. 444公克，取樣0.002公克，驗餘淨重0.442公克）
    等物。
三、案經臺北市政府警察局大安分局報告臺灣臺北地方法院檢察
    署檢察官偵查起訴。
    理  由
壹、程序事項：
    本件被告甲○○所犯係死刑、無期徒刑、最輕本刑為3年以
    上有期徒刑以外之罪，其於準備程序中就被訴事實為有罪之
    陳述，經法官告知簡式審判程序之旨，並聽取公訴人、被告
    之意見後，經本院合議庭裁定由受命法官獨任進行簡式審判
    程序。
貳、實體事項：
一、上揭犯罪事實，業據被告甲○○於本院審理時坦承不諱。又
    被告前開時、地為警查獲後，經警採集其尿液送驗結果呈嗎
    啡及甲基安非他命陽性反應，有經被告簽署確認之尿液檢體
    委驗單、臺灣尖端先進生技醫藥股份有限公司於99年7月19
    日出具之濫用藥物檢驗報告各1紙在卷足憑（參偵卷第64、6
    6頁）。此外，並有第一級毒品海洛因1包扣案可資佐證。該
    扣案之毒品，前經送請交通部民用航空局航空醫務中心鑑定
    結果，確含有第一級毒品海洛因之成份，此復有該中心所出
    具之毒品鑑定書1紙附卷可按（參偵卷第61頁）。按海洛因
    經注射入人體後，約80%於24小時內自尿中排出，一般而言
    ，尿液中能否驗出嗎啡陽性反應與其投與量、投與途徑、採
    尿時間、個人體質及檢驗方法之靈敏度有關，國外曾有文獻
    報導注射6毫克之海洛因鹽酸鹽，其代謝物嗎啡之平均可檢
    出時限約為26小時（參照行政院衛生署藥物食品檢驗局（81
    ）藥檢壹字第8114885號函）。而安非他命經施用進入人體
    後，經人體代謝作用，約70%於24小時內自尿中排出，約90%
    於96小時內自尿中排出，最長可能不會超過4日（行政院衛
    生署藥物食品檢驗局81年2月8日（81）藥檢壹字第001156號
    函參照）。被告於前開時、地，被警查獲採尿送驗結果，既
    分別呈嗎啡及甲基安非他命類陽性反應，足認被告分別於上
    開函示期間內，確有施用第一級毒品海洛因及第二級毒品甲
    基安非他命之犯行。被告於本院審理中，坦承施用上開二種
    毒品之任意性自白，具有相當程度之真實性，可以採信。至
    於被告雖另陳稱:我係將二種毒品一起放入吸食器內燒烤而
    同時施用云云。惟查，被告於警詢時供稱:係於99年7月9日
    凌晨2時許，在車內以將海洛因放入香煙內點燃之方式使用
    第一級毒品等語（參偵卷第9頁）。其於警詢未曾供述有何
    施用第二級毒品甲基安非他命之情事。嗣於偵查中亦僅供承
    施用第一級毒品海洛因之犯行，而未曾提及其有何施用第二
    級毒品甲基安非他命之行為（參偵卷第45頁）。被告前後所
    供，已未見一致。果被告係在車內，以燒烤之方式同時施用
    二種毒品，被告於警詢及偵查中，為何未一併供承上情。參
    以，被告於本院審理時供稱:當天在車上施用毒品後，並未
    曾下車，約半小時即遭警察喚醒，警察隨即搜索車內，惟未
    扣得吸食器等語（參本院99年10月22日審判筆錄）。而依卷
    附搜索扣押筆錄所載，當天除扣得前揭毒品外，確實未扣得
    任何吸食器。果被告係在車內以吸食器燒烤毒品，隨即躺臥
    車內休息，其既未處理吸食器，則警方前來搜索時自無可能
    未搜得該物。足見被告於本院審理時所供:係將二種毒品一
    起放入吸食器內燒烤而同時施用云云，應為事後為求得處斷
    上一罪之利益，而為之卸責之詞，不足採信。本件被告應係
    以不同方式，分別施用第一級毒品、第二級毒品各1次。從
    而，本件被告施用第一級毒品海洛因1次及施用第二級毒品
    甲基安非他命1次之犯行，均事證明確，洵堪認定。被告前
    於94年間因違反毒品危害防制條例案件，經臺灣板橋地方法
    院以94年度毒聲字第26號裁定令入勒戒處所施以觀察、勒戒
    後，認其無繼續施用毒品傾向，於94年2月18日執行完畢釋
    放，並由臺灣板橋地方法院檢察署檢察官於94年2月24日以
    94年度毒偵字第227號為不起訴處分。其於觀察勒戒執行完
    畢釋放後5年內之94年間，再因違反毒品危害防制條例案件
    ，經臺灣板橋地方法院以94年度簡字第2618號判處有期徒刑
    4月確定、於96年4月30日以94年度訴緝字第30號判處有期徒
    刑9月確定、於96年4月23日以94年度訴字第1330號各判處有
    期徒刑1年2月、1年確定，以及於95、96年間因違反毒品危
    害防制條例案件，經臺灣高等法院以96年度上訴字第3324號
    判處有期徒刑1年，減為有期徒刑6月、以96年度上易字第13
    68號判處有期徒刑6月，減為有期徒刑3月確定。復於99年間
    因違反毒品危害防制條例案件，經臺灣板橋地方法院於99年
    9月20日以99年度訴字第2169號判處有期徒刑1年確定，此有
    臺灣高等法院被告前案紀錄表在卷可稽。其再犯本件施用第
    一級毒品、第二級毒品罪，自應依法論科。
二、論罪科刑理由:
  (一)核被告所為，係犯毒品危害防制條例第10條第1項之施用第
    一級毒品罪及同條第2項之施用第二級毒品罪。被告施用第
    一級毒品海洛因時，持有第一級毒品海洛因之低度行為，及
    其施用第二級毒品甲基安非他命時，持有第二級毒品甲基安
    非他命之低度行為，分別為其施用之高度行為所吸收，均不
    另論罪。被告施用第二級毒品及施用第一級毒品之行為，犯
    意各別，行為互殊，應分論併罰之。被告前於94年間因違反
    毒品危害防制條例案件，經臺灣板橋地方法院於94年7月18
    日以94年度簡字第2618號判處有期徒刑4月確定，於94年8月
    26日易科罰金執行完畢。又於94年間因犯贓物罪、違反毒品
    危害防制條例案件、傷害罪，先後經本院於95年2月20日以
    94年度簡字第1981號判處有期徒刑4月確定（下簡稱甲案）
    、於96年4月30日以94年度訴緝字第30號判處有期徒刑9月確
    定（下簡稱乙案）、於96年3月26日以95年度易字第2133號
    判處有期徒刑3月確定（下簡稱丙案）、於96年4月23日以94
    年度訴字第1330號各判處有期徒刑1年2月、1年確定（下簡
    稱丁、戊案）。又於95年間因違反毒品危害防制條例案件，
    經臺灣高等法院於96年10月18日以96年度上訴字第3324號判
    處有期徒刑1年，減為有期徒刑6月確定（下簡稱己案），及
    於96年間因違反毒品危害防制條例案件，經臺灣高等法院於
    96年8月15日以96年度上易字第1368號判處有期徒刑6月，減
    為有期徒刑3月確定（下簡稱庚案）。上開甲、乙、丙、丁
    、戊五罪嗣經裁定各減為有期徒刑2月、4月又15日、1月又1
    5日、7月、6月，甲、乙、丙三罪應執行有期徒刑7月確定；
    丁、戊、己、庚四罪應執行有期徒刑1年6月確定，並接續執
    行，甫於98年3月5日執行完畢，有前開臺灣高等法院被告前
    案紀錄表在卷可查。其於受有期徒刑之執行完畢後，5年內
    故意再犯本件有期徒刑以上之罪，均為累犯，均應依法加重
    其刑。爰審酌被告前已因施用毒品，受觀察勒戒、強制戒治
    之保安處分，及科刑、執行，而再為本件犯罪，顯見其未因
    前所受保安處分而決心改過，惟念施用毒品屬自戕行為，以
    及被告犯後於本院審理時坦承犯行之態度等一切情狀，分別
    量處如主文所示之刑，並定其應執行刑。扣案之第一級毒品
    海洛因1包，原淨重0.444公克，除取樣0.002公克，於鑑定
    時已用磬，失其違禁物之性質，不另為沒收之諭知外，驗餘
    淨重0.442公克，不問屬於被告否，併依毒品危害防制條例
    第18條第1項前段規定，宣告沒收銷燬之。至於被告用以施
    用第二級毒品甲基安非他命所用之吸食器並未扣案，且被告
    供稱該物已丟棄而不存在，而卷內亦無證據證明該物係屬被
    告所有，爰不另為沒收之諭知，附此敘明。
據上論斷，應依刑事訴訟法第273條之1、第299條第1項前段，毒
品危害防制條例第10條、第18條第1項前段，刑法第11條前段、
第47條第1項、第51條第5款，判決如主文。
本案經檢察官蘇維達到庭執行職務。
中    華    民    國    99    年    10    月    29    日
                  刑事第二十庭  法  官  李桂英
上正本證明與原本無異。
如不服本判決應於收受送達後10日內向本院提出上訴書狀，並應
敘述具體理由；其未敘述上訴理由者，應於上訴期間屆滿後20日
內向本院補提理由書（均須按他造當事人之人數附繕）。
                                書記官  嚴君珮
中    華    民    國    99    年    10    月    29    日
附錄本案論罪科刑法條全文:
毒品危害防制條例第10條
施用第一級毒品者，處 6 月以上 5 年以下有期徒刑。
施用第二級毒品者，處 3 年以下有期徒刑。

司法院資訊處製作；財團法人民間司法改革基金會備份。
